臺灣新北地方法院民事判決
111年度訴字第1137號
原      告  鐳鼎科技股份有限公司

法定代理人  李桂銳  

訴訟代理人  張靜芳  
被      告  普珹有限公司


法定代理人  權美貞  


上列當事人間請求給付貨款事件，本院於民國111年7月13日言詞
辯論終結，判決如下：
    主      文
一、被告應給付原告新臺幣98萬元，及自民國110年12月11日起
    至清償日止，按年息5％計算之利息。
二、被告應給付原告新臺幣1,827元，及自民國111年7月12日起
    至清償日止，按年息5％計算之利息。
三、訴訟費用由被告負擔。
四、本判決第一項於原告以新臺幣32萬7,000元為被告供擔保後
    ，得假執行。但被告如以新臺幣98萬為原告預供擔保，得免
    為假執行。
五、本判決第二項得假執行。但被告如以新臺幣1,827元為原告
    預供擔保，得免為假執行。
　　事實及理由
壹、程序方面：
    被告經合法通知，未於言詞辯論期日到場，核無民事訴訟法
    第386條各款所列情形，爰准原告之聲請，由其一造辯論而
    為判決。
貳、實體方面
一、原告主張：
  ㈠關於請求給付98萬元部分：
　⒈原告係牙科雷射系統製造商，於民國110年4月29日與被告簽
    訂經銷授權合約書（下稱系爭合約書），依系爭合約書第2
    條、第9條第4項第1款約定：「甲方（即原告）同意授權乙
    方（即被告）經銷『鐳鼎牙科雷射系統/規格Sapphire』，乙
    方負責『鐳鼎牙科雷射系統/規格Sapphire』之銷售與推廣，
    甲方負責售後保固與維修工作。銷售合約係由乙方和客戶獨
    立完成簽約與收款，保固書則是由甲方於裝機完成後與客戶
    完成簽約。……」、「乙方代替客戶向甲方下採購訂單，並預
    付30％訂金，由甲方直接出貨給客戶並完成裝機後，開立發
    票給乙方，乙方須於裝機完成兩週內付訖70％尾款」故兩造
    間合作關係是由被告自行洽談客戶並完成簽約後，被告再以
    其名義向原告下單訂購「鐳鼎牙科雷射系統/規格Sapphire
    」設備（下稱系爭產品），並預付原告30％貨款，待原告至
    被告洽談之客戶處完成裝機後，被告應於裝機完畢後2週內
    給付70％尾款予原告。
　⒉嗣被告於110年11月22日與訴外人成品牙醫診所（負責人：許
    漢忠，下稱成品診所）簽訂SAPPHIRE專案合約書後，向原告
    下單訂購系爭產品，約定產品價格為140萬元，被告於訂購
    時預付貨款30％即42萬元（計算式：140萬×30％＝42萬），原
    告即於110年11月26日至成品診所完成系爭產品之裝機作業
    並簽訂保固書，原告已於110年11月26日完成系爭合約書之
    給付義務，被告依約應於裝機完成後之2週內即110年12月10
    日前給付尾款98萬元（計算式：140萬×70％＝98萬）。
　⒊然被告遲至110年12月16日仍未依約給付尾款，原告隨即以逾
    期貨款催收通知向被告催討，被告則以成品診所係開立支票
    ，其需要時間兌換現金為由，藉故拖延，嗣原告於110年12
    月30日再以樹林迴龍郵局存證號碼71號存證信函請求被告給
    付貨款，惟被告仍未給付。為此，原告乃向成品診所負責人
    許漢忠詢問後得知，成品診所早於110年11月25日、同月26
    日即已將系爭產品貨款全額匯款予被告，足見被告稱成品診
    所尚未支付貨款云云，顯係為惡意拖延付款，並不足採。
　⒋為此，原告依系爭合約書第9條第4項第1款約定，請求被告給
    付尾款98萬元；又依民法第367條、第229條第1項、第203條
    規定，系爭產品貨款係屬定期給付，是被告除前開尾款外，
    尚應給付原告自110年12月11日遲延之日起，至清償日止，
    按年息5％計算之遲延利息。
  ㈡關於請求給付1,827元部分：
　⒈按系爭合約書第13條前段、第9條第4項第2款約定：「甲方對
    其所出售之產品在產品保固期間內，對於客戶負有售後保固
    與維修之責任。若是甲方支援的項目不在保固書指定的內容
    或原本就屬於客戶自費項目，則由乙方下訂單向甲方購買相
    關的服務或零件材料等。」、「乙方代替客戶向甲方下採購
    訂單，並預付貨款，貨款收訖後，由甲方直(接)出貨給乙方
    ，發票隨貨寄送」故原告於產品售出後，雖仍提供定期保固
    ，然保固服務中若需更換零件與耗材，被告依約仍應支付該
    零件與耗材之費用。
　⒉原告前曾提供被告所經銷之訴外人康潔診所、康潔美診所保
    固服務，分別於110年6月、9月由原告進行保固作業，且更
    換零件、耗材共計1,701元、126元，合計1,827元（計算式
    ：1,701＋126＝1,827元），被告經原告多次催款未果。依系
    爭合約書第9條第4項第2款約定、民法第229條第2項、第233
    條第1項前段、第203條規定，被告應給付零件、耗材費用1,
    827元係屬不定期給付，爰以起訴狀繕本之送達催告被告給
    付，並請求自起訴狀繕本送達被告翌日起至清償日止，按年
    息5％計算之遲延利息等語。
　㈢聲明：　
　⒈被告應給付原告98萬元，及自110年12月11日起至清償日止，
    按年息5％計算之利息。
　⒉被告應給付原告1,827元，及自起訴狀繕本送達翌日起至清償
    日止，按年息5％計算之利息。
　⒊原告願供擔保，請准宣告假執行。
二、被告方面：被告未於言詞辯論期日到場，亦未提出書狀作任
    何有利於己之聲明或陳述。
三、本院之判斷：
　　原告主張之上述事實，業據提出與所述相符之經銷授權合約
    書、SAPPHIRE專案合約書、被告與成品牙醫診所間保固書、
    明細表、配件價格表、原告公司裝機組裝記錄表、原告與成
    品牙醫診所間保固書、逾期貨款催收通知、兩造間通訊軟體
    LINE對話紀錄截圖、樹林迴龍郵局存證號碼71號存證信函暨
    收件回執、匯款人許漢忠之永豐商業銀行匯出匯款單、被告
    開立予成品牙醫診所之統一發票、被告向成品牙醫診所收款
    之收據、原告開立予被告之統一發票及送達證明等件影本為
    證（本院卷第23至71頁）。而被告已於相當時期受合法通知
    ，於言詞辯論期日不到場，亦未提出書狀爭執，依民事訴訟
    法第280 條第3 項前段、第1 項規定，視同自認，是本件原
    告之主張，應信為真實。從而，原告依系爭合約書第9條第4
    項第1款、第2款約定、民法第367條規定，請求被告給付98
    萬元，及自110年12月11日起至清償日止，按年息5％計算之
    利息；及請求被告給付1,827元，及自起訴狀繕本送達之翌
    日即111年7月12日起（見本院卷第98-1頁送達證書）至清償
    日止，按年息5％計算之利息，均為有理由，應予准許，爰判
    決如主文。
四、假執行之宣告：
　㈠本判決第一項原告陳明願供擔保請准宣告假執行，經核於法
    並無不合，爰酌定相當之擔保金額准許之，並依職權宣告被
    告得預供擔保免為假執行。
　㈡本判決第二項所命給付之金額未逾50萬元，爰依職權宣告假
    執行，並依職權宣告被告得預供擔保免為假執行
五、訴訟費用之負擔：民事訴訟法第78條。　　　
中　　華　　民　　國　　111 　年　　7 　　月　　29　　日
                民事第四庭  法　官　張筱琪
以上正本係照原本作成
如對本判決上訴，須於判決送達後20日內向本院提出上訴狀。如
委任律師提起上訴者，應一併繳納上訴審裁判費。
中　　華　　民　　國　　111 　年　　7 　　月　　29　　日
                            書記官　楊振宗